臺灣高等法院刑事判決　　　　　　　　94年度上重訴字第46號
上　訴　人　台灣桃園地方法院檢察署檢察官
上　訴　人
即　被　告　呂學展
選任辯護人　扶助律師　呂理胡律師
上　訴　人
即　被　告　翁志明
選任辯護人　扶助律師　陳志勇律師
上列上訴人等因被告等擄人勒贖等案件，不服臺灣桃園地方法院
91年度重訴字第21號，中華民國94年5月31日第一審判決（起訴
案號：台灣桃園地方法院檢察署91年度偵字第959號），提起上
訴，本院判決如下：
    主  文
原判決關於呂學展意圖勒贖而擄人而故意殺人部分暨所定執行刑
及翁志明共同意圖勒贖而擄人部分暨所定執行刑均撤銷。
呂學展意圖勒贖而擄人而故意殺人，處無期徒刑，褫奪公權終身
。
翁志明共同意圖勒贖而擄人，處有期徒刑拾貳年。
其他上訴駁回。
呂學展撤銷改判及上訴駁回所處之刑，應執行無期徒刑，褫奪公
權終身。
翁志明撤銷改判及上訴駁回所處之刑，應執行有期徒刑拾貳年陸
月。
    事  實                                                                
一、緣謝佩容與謝ＯＯ為親姐弟。呂學展於民國89年10月間，透
    過其友人蔡浩翔之介紹，結識當時未滿18歲之少年謝ＯＯ及
    謝ＯＯ之女友簡姓少女（姓名年籍詳卷），嗣於89年10月25
    日晚間8時許，呂學展在其當時位於桃園縣桃園市○○○街
    00號2樓住處之房間內，與簡姓少女發生性行為（呂學展因
    此被簡姓少女提出告訴，其妨害性自主罪案件，業經臺灣桃
    園地方法院檢察署檢察官於90年6月7日為不起訴處分確定）
    ，謝ＯＯ於翌日即89年10月26日經簡姓少女告知其遭呂學展
    性侵害得逞，盛怒之下，夥同2名姓名年籍不詳之男子，於
    同日凌晨1時許，在桃園縣桃園市○○○街00號前，共同毆
    打呂學展，致呂學展之頭部、臉部及右上肢受有多處挫傷、
    擦傷及右眼瞼瘀血腫等傷害（謝ＯＯ傷害案件業經少年法庭
    以保護事件審結），謝ＯＯ復於89年11月3日下午6時許，再
    夥同姓名年籍均不詳之男子3人、女子1人，共同至桃園市○
    ○○街00號1樓呂學展父親經營之「羊肉爐」店面，要求呂
    學展書立性侵害簡姓少女過程之自白書，並簽發新台幣（下
    同）500,000元之本票，作為損害賠償。呂學展因而對謝Ｏ
    Ｏ心生不滿，並將此事告知其兄呂學一，呂學一告知呂學展
    可以找機會報復謝ＯＯ。89年11月間，呂學展於桃園縣警察
    局桃園分局就所涉嫌前述性侵害案件，接受司法警察警詢問
    時，同時對謝ＯＯ提出傷害告訴，謝ＯＯ因而經桃園分局移
    送桃園地方法院少年法庭審理，少年法庭於審理期間，謝Ｏ
    Ｏ屢次於庭外挑釁呂學展，並聲稱因少年身分不會有事，最
    多保護管束，而要呂學展在家中小心等語；90年4月12日少
    年法庭審理時，經少年法庭法官告知謝ＯＯ案件之可能處理
    方式（不會經刑事判刑）後，呂學展更感憤怒，竟萌生殺害
    謝ＯＯ之意圖，並告知其友人翁志明，翁志明告以願意參與
    ，2人遂基於預備殺人之犯意聯絡，由呂學展央請不知情之
    蔡浩翔，謊稱欲找謝ＯＯ討回之前被謝ＯＯ等人毆打之仇，
    請協助告知謝ＯＯ之住處，致蔡浩翔基於與呂學展之朋友情
    誼，也認為謝ＯＯ打人之行為不對，遂於同年4月間某日，
    以機車載同呂學展，至謝ＯＯ位在桃園縣桃園市○○○街00
    號之住處指明。呂學展知悉謝ＯＯ之住處後，隨即與翁志明
    共同至位於桃園市民生路附近之五金行，購買圓鍬、十字鎬
    及手銬等工具，先在桃園市三元街附近草叢內，由翁志明把
    風，呂學展動手挖掘預備活埋謝ＯＯ之土坑，惟因該處土質
    硬又富含石塊，不易挖掘，僅挖至3、40公分之淺坑而放棄
    ，2人遂轉至呂學展當兵服役地點附近之桃園縣大園鄉海湖
    村海防訓練中心之靶場後方，人跡罕至之空地草叢附近勘查
    地形，確定該處土質較為鬆軟，易於挖掘，而選定該處作為
    活埋謝ＯＯ之處所。嗣2人即多次至謝ＯＯ住處附近觀察、
    守候謝ＯＯ，因始終無法掌握謝ＯＯ之作息及行蹤，而無法
    著手遂行其等殺害謝ＯＯ之計畫。
二、呂學展、翁志明2人於前述觀察期間，發現謝ＯＯ住處尚有
    姊妹出入，且時間較為固定，其中謝ＯＯ之姊謝佩容，均固
    定於每日上午6時許左右，離家步行至桃園市大興西路附近
    公車站，等候搭乘公共汽車上學，經呂學展提議，乾脆綁架
    謝佩容，一來可向其家人勒索財物，再者也可迫使謝ＯＯ交
    出先前自呂學展處取得之500,000元本票，翁志明應允，2人
    遂放棄原先欲活埋殺害謝ＯＯ報仇之計畫，轉而另行起意，
    基於意圖勒贖而擄人之犯意聯絡，由呂學展先於同年4月底
    ，至桃園市○○○街00號之「泰吉藥局」，向不知情之負責
    人張國威購買作為安眠藥性質之LORAZEPAM（中文品名為「
    樂耐平」）藥錠10餘顆，並在呂學展當時位於桃園市○○○
    街00號2樓之房間內，2人共同將該藥錠研磨成粉狀後，以紙
    張分裝成約7、8包，每包約2錠劑之藥量。2人隨即於同年5
    月10日上午5、6時許，共同駕駛呂學展家中用以送貨之車牌
    號碼00—6428號廂型自用小客車至謝佩容住處埋伏，由呂
    學展於門外附近守候，翁志明留在車內等候通知，惟當日因
    附近恰有民眾在附近發動車輛，2人恐事機敗露而作罷。翌
    日即90年5月11日上午6、7時間，2人再次共同攜帶呂學展家
    中營生用之尖刀一把、呂學展所有之手銬一副及透明膠帶、
    毛巾等物，駕相同之汽車前往前述處所，果見謝佩容獨自1
    人出門，並步行於巷道中，見有機可乘，由翁志明先上前攔
    阻謝佩容，確定其為謝ＯＯ之姐後，佯稱有人欲向其詢問有
    關謝ＯＯ之事，而強押謝佩容進入呂學展所駕駛之前述汽車
    ，由呂學展將車駛至桃園市三元街太極宮旁，翁志明則在車
    後座，以事先準備好之透明膠帶、毛巾及手銬等物，蒙住謝
    佩容之眼、口，並銬住其手腳後，將謝佩容載往呂學展位於
    桃園市○○○街00號之住處，由呂學展將謝佩容揹至2樓呂
    學展房間內，於同日上午約8時許，共同將上述「樂耐平」
    藥粉1包混入水中，強行灌入謝佩容口中，約經過30分鐘左
    右後，即8時48分，見謝佩容竟還可以手機接聽同學之電話
    ，認為藥效尚未完全發作，又再以相同之方式，再強灌謝佩
    容1包「樂耐平」藥粉。嗣因呂學展需外出送貨而離開約30
    分鐘左右，返回後2人共商如何以電話向謝佩容家人索錢，
    惟翁志明此時萌生退意，提議釋放謝佩容，致呂學展1人無
    法依原訂計畫進行勒贖取款。
三、同日上午約11時，呂學展告知翁志明，同意終止計畫，惟要
    自行處理謝佩容之事，佯要載同謝佩容至新竹縣找其兄呂學
    一，並為防止謝佩容清醒，遂又再強灌1包「樂耐平」藥粉
    ，並自謝佩容身上取走2,000餘元，先將其中2,000元交予翁
    志明後，請翁志明幫忙以膠帶封住謝佩容口部後，將當時雖
    有意識，惟已意識不清之謝佩容，由翁志明揹下樓，並放置
    於前述汽車之後座平躺，並覆蓋以呂學展房間之棉被，呂學
    展駕車離去，而翁志明在呂學展之住處等候。呂學展單獨1
    人駕駛該汽車往桃園縣大園鄉海湖村方向行駛，於同日上午
    12 時許，在桃園縣蘆竹鄉○○路○段000號附近，無人居住
    之房屋旁空地，呂學展因尿急而停車後，下車小便一半時，
    適謝佩容醒來並發出叫聲並欲開車門，呂學展乃急回車內，
    竟萌殺人滅口之犯意，明知以棉被摀人口鼻，會使人無法呼
    吸而窒息死亡，加以謝佩容先前已被強灌安眠藥而昏睡，氣
    息已顯微弱，竟以車內掩蓋謝佩容之棉被，用力摀住謝佩容
    之口鼻，使其無法呼吸，於謝佩容極力掙扎時，仍不罷手，
    直至謝佩容因缺乏氧氣窒息死亡，旋即將謝佩容之屍體運往
    前述桃園縣大園鄉海湖村海防訓練中心之靶場後方空地草叢
    中隱藏，而於同日下午2時許，駕車返回其桃園市○○○街
    00 號之住處，獨自在浴室內清洗前述包裹謝佩容之被單，
    因而驚醒翁志明，始告知翁志明，佯以其接受胞兄呂學一之
    建議為推詞，已將謝佩容殺害，並向翁志明取回先前所交付
    之2,000元後再給翁志明300元後，囑其離去，呂學展乃於同
    日晚12時許（翌日零時許），攜帶前述購得本欲掩埋謝ＯＯ
    用之圓鍬、十字鎬等工具，駕車至棄屍現場，挖掘約60餘公
    分深之坑洞，將謝佩容之屍體掩埋。隨即將該等工具、手銬
    等棄置於返回桃園住處之路旁，並將前述包裹謝佩容之棉被
    、安眠藥，及謝佩容隨身所攜之物品等物，均丟棄於住家附
    近之垃圾桶內，由不知情之清潔人員清運處理，已無從尋獲
    。謝佩容之父母因遍尋不著失蹤多日之謝佩容，因愛女心切
    ，2人均放下工作，開著張貼有謝佩容肖像之放大相片的小
    貨車，在桃園縣及其他鄰近縣市到處宣傳尋女，歷經數月之
    久。經臺灣桃園地方法院檢察署檢察官指揮轄區司法警察，
    組成專案小組，逐一針對謝佩容手機之通聯紀錄，及家人朋
    友交往情形，展開清查，終為警發現前述呂學展與謝ＯＯ間
    之嫌隙，推論呂學展犯罪嫌疑重大，而於91年1月9日持檢察
    官所核發之拘票，至呂學展前述中正二街之住處，拘提到案
    ，經呂學展坦承前述行為，並供出其將謝佩容之屍體埋在桃
    園縣大園鄉海湖村海防訓練所後方靶場空地，經警於同日至
    該處開挖，發現疑似謝佩容之骨骸，並因呂學展供出翁志明
    ，經警於同日持檢察官核發之拘票，拘提翁志明到案。嗣並
    向法院聲請搜索票，於呂學展位於桃園縣桃園市○○○街00
    號之住處，搜索扣押得與本案無關之手銬1副、尖刀1把。
四、案經臺灣桃園地方法院檢察署檢察官指揮桃園縣警察局桃園
    分局調查並偵查起訴。
    理  由
一、預備殺人部分：
  (一)訊據被告呂學展、翁志明對於前開共同謀議殺害謝ＯＯ於前
    揭時地預先挖掘坑洞以作為活埋之處所，2人並多次至謝Ｏ
    Ｏ之住處觀察、守候謝ＯＯ，終因無法掌握謝ＯＯ之作息及
    行蹤而無法著手遂行渠等殺害謝ＯＯ之計畫之事實，均已坦
    承不諱，具所供情節均相符合，再查：
    1.呂學展於民國89年10月間，透過其友人蔡浩翔之介紹，結
      識當時未滿十八歲之少年謝ＯＯ及其女友簡姓少女（姓名
      年籍詳卷），嗣於89年10月25日晚間8時許，呂學展在其
      當時位於桃園縣桃園市○○○街00號2樓住處之房間內，
      與簡姓少女發生性行為（呂學展因此被簡姓少女提出告訴
      ，其妨害性自主罪案件，業經臺灣桃園地方法院檢察署檢
      察官於90年6月7日為不起訴處分確定），謝ＯＯ於翌日即
      89年10月26日經簡姓少女告知其遭呂學展性侵害得逞，盛
      怒之下，夥同2名姓名年籍不詳之男子，於同日凌晨1時許
      ，在桃園縣桃園市○○○街00號前，共同毆打呂學展，致
      呂學展之頭部、臉部及右上肢受有多處挫傷、擦傷及右眼
      瞼瘀血腫等傷害（謝ＯＯ傷害案件業經少年法庭以保護事
      件審結），謝ＯＯ復於89年11月3日下午6時許，再夥同姓
      名年籍均不詳之男子3人、女子1人，共同至桃園市○○○
      街00號1樓呂學展父親經營之「羊肉爐」店面，要求呂學
      展書立性侵害簡姓少女過程之自白書，並簽發500,000元
      之本票，作為損害賠償，89年11月間，呂學展於桃園縣警
      察局桃園分局就所涉嫌前述性侵害案件，接受司法警察警
      詢問時，同時對謝ＯＯ提出傷害告訴，謝ＯＯ因而經桃園
      分局移送桃園地方法院少年法庭審理，少年法庭於審理期
      間，謝ＯＯ屢次於庭外挑釁呂學展，並聲稱因少年身分不
      會有事，最多保護管束，而要呂學展在家中小心等情，業
      據被害人謝ＯＯ於警詢中供述綦詳，並有台灣桃園地方法
      院檢察署89年度偵字第18976號呂學展妨害性自主罪嫌偵
      查卷及台灣桃園地方法院90年度少護字第365號謝ＯＯ傷
      害等罪嫌之少年事件調查卷等影印卷可資參佐，被告等及
      其辯護人對於被害人謝ＯＯ在警詢中所為之供述，以及上
      開影印卷證之資料亦均表示均無見，亦未提出任何異議，
      依修正刑事訴訟法第159條之5第1項第2項自有證據能力。
    2.被告呂學展欲找謝ＯＯ報復，因不知謝ＯＯ之住處，及央
      請不知情之蔡皓翔告知，並於90年4月間某日由蔡皓翔以
      機車載呂學展，至謝ＯＯ位於桃園縣桃園市○○○街00號
      之住處指明等情，亦據證人蔡皓翔於原審結證屬實（見一
      審卷第66頁），被告及其辯護人對蔡皓翔之證言，亦均
      表示無意見，則證人蔡皓翔之證言足以採信。
  (二)依上開1、2之證據以及參與被告2人因無法掌握謝ＯＯ之作
    息及行蹤，致未能著手殺害謝ＯＯ後，遂轉另行起意綁架謝
    ＯＯ之姊謝佩容以圖勒贖之情（詳如後述）以觀，足資認被
    告2人所為預備殺謝ＯＯ之自白，核與事實相符，依刑事訴
    訟法第156條2項之規定，自得採為被告2人之犯罪證據，是
    被告2人預備殺人之犯行，堪予認定。
二、擄人勒贖部分：
  (一)訊據被告呂學展、翁志明二人於前述觀察期間，發現謝ＯＯ
    住處尚有姊妹出入，且時間較為固定，其中謝ＯＯ之姊謝佩
    容，均固定於每日上午6時許左右，離家步行至桃園市大興
    西路附近公車站，等候搭乘公共汽車上學，經呂學展提議，
    乾脆綁架謝佩容，可迫使謝ＯＯ交出先前自呂學展處取得之
    500,000萬元本票，翁志明應允，2人遂放棄原先欲活埋殺害
    謝ＯＯ報仇之計畫，轉而另行起意，基於意圖勒贖而擄人之
    犯意聯絡，由呂學展先於同年4月底，至桃園市○○○街00
    號之「泰吉藥局」，向不知情之負責人張國威購買作為安眠
    藥性質之LORAZEPAM（中文品名為「樂耐平」）藥錠10餘顆
    ，並在呂學展當時位於桃園市○○○街00號2樓之房間內，2
    人共同將該藥錠研磨成粉狀後，以紙張分裝成約7、8包，每
    包約2錠劑之藥量。2人隨即於同年5月10日上午5、6時許，
    共同駕駛呂學展家中用以送貨之車牌號碼00—6428號廂型
    自用小客車至謝佩容住處埋伏，由呂學展於門外附近守候，
    翁志明留在車內等候通知，惟當日因附近恰有民眾在附近發
    動車輛，二人恐事機敗露而作罷。翌日即90年5月11日上午6
    、7時間，2人再次共同攜帶呂學展家中營生用之尖刀1把、
    呂學展所有之手銬1副及透明膠帶、毛巾等物，駕相同之汽
    車前往前述處所，果見謝佩容獨自1人出門，並步行於巷道
    中，見有機可乘，由翁志明先上前攔阻謝佩容，確定其為謝
    ＯＯ之姐後，佯稱有人欲向其詢問有關謝ＯＯ之事，而強押
    謝佩容進入呂學展所駕駛之前述汽車，由呂學展將車駛至桃
    園市三元街太極宮旁，翁志明則在車後座，以事先準備好之
    透明膠帶、毛巾及手銬等物，蒙住謝佩容之眼、口，並銬住
    其手腳後，將謝佩容載往呂學展位於桃園市○○○街00號之
    住處，由呂學展將謝佩容揹至2樓呂學展房間內，於同日上
    午約8時許，共同將上述「樂耐平」藥粉1包混入水中，強行
    灌入謝佩容口中，約經過30分鐘左右後，即8時48分，見謝
    佩容竟還可以手機接聽同學之電話，認為藥效尚未完全發作
    ，又再以相同之方式，再強灌謝佩容1包「樂耐平」藥粉。
    嗣因呂學展需外出送貨而離開約30分鐘左右，返回後因翁志
    明此時萌生退意，提議釋放謝佩容，致呂學展1人無法依原
    訂計畫進行等情，均已自白不諱，且所供情節均相符合，惟
    被告二人均辯稱：伊等僅想要回交予謝ＯＯ之500,000元本
    票，並非要謝ＯＯ付款贖回謝佩容云云，被告翁志明並否認
    有夥同呂學展將謝佩容載往桃園縣蘆竹鄉○○路○段000號
    附近無人居住之房屋旁空地將謝佩容悶死後再埋屍等情，被
    告呂學展則否認有殺害謝佩容之意思，並辯稱謝佩容係以棉
    被蓋住其口鼻，致無法呼吸窒息死亡，伊因緊張才將之埋在
    草叢裡，是與翁志明一同埋屍云云。
  (二)經查：
    1.證人即泰吉藥局負責人張國威於偵查中證述被告呂學展於
      92年春夏之間曾向其藥局購買二次之安眠藥等情（見偵字
      第959號卷第124頁）被告等及其辯護人對證人張國威上偵
      查中所為供述亦均表示無意見，亦未提出異議，依修正刑
      事訴訟法第159條之5第1項第2項規定，該證人在偵查中之
      供述，自得採為證據，因此被告等2人所供渠等在桃園市
      ○○○街00號2樓將安眠藥丸磨成粉後以白開水強灌予謝
      佩容喝下等之自白，足認為與事實相符，足可採被告等之
      犯罪證據，至於被告呂學展供稱灌3包安眠藥予謝佩容喝
      下，被告翁志明供稱僅2包，所供次數雖稍有不同，惟被
      告翁志明在原審亦曾供稱是否有再灌第三包，已不記得，
      而被告呂學展自始至終均堅稱灌3包，本院認為依情以被
      告呂學展所堅稱灌3包為可信，至於被告翁志明因時間關
      係，對於次數記憶之模糊，較無法採信。
    2.本案被害人之屍體係因被告呂學展於91年1月9日經拘捕到
      案時始供出，而為警於同日夜間7時許，在桃園縣大園鄉
      海湖村海防訓練所後方靶場空地，以挖土機開挖始發現一
      具尚不完整之骨骸，其上身著有殘破但尚可辨識之「育達
      商職」短袖制服，經查制服上633209之學號，確為被害人
      謝佩容就讀育達商職之學籍號碼，有現場照片數幀可證。
      檢察官經會同法務部法醫研究所法醫勘驗該具骨骸，並經
      採集骨骸成份，與被害人謝佩容之父庚○○、母戊○○之
      體液，經以ＤＮＡ各項對應型別比對鑑定結果，依人類遺
      傳因子粒腺體ＤＮＡ式序列鑑定法比對結果，與戊○○序
      列相符，而認該具骨骸與庚○○、戊○○應有一等親之血
      緣關係，此有法務部法醫研究所九一法醫所醫鑑字第0053
      號鑑定書一件在卷足憑。是該具骨骸應係被害人謝佩容，
      惟因屍體已呈枯骨化，已無法判定是否係外在窒息或其他
      死亡方式，祇可判定並無骨折性外傷，且骨頭及肌肉成份
      ，除手指頭上戒指一枚有少許「苯」化學成份反應，但無
      汽油、煤油或柴油等成份外，並無發現其他可疑藥物存在
      ，但仍無法因而排除有藥物的可能性等事實，亦有前述鑑
      定書，及內政部警政署刑事警察局鑑驗通知書一件可查。
      檢察官並據此等鑑定，於91年3月13 日，開具屬被害人之
      相驗屍體證明書一件在卷足參，被告等及其辯護人對於上
      開證據均表示無意見，足徵挖出屍體之枯骨，確為被害人
      謝佩容之屍骨，則被告呂學展所為埋屍之自白，核與事實
      相符，此部分之自白，自得採為被告之犯罪證據。
    3.被告於警詢、偵查中及至原審於91年11月22日準備期日以
      前均供承係其1人載走謝佩容，於謝佩容死後，亦由其1人
      埋屍，被告翁志明並未隨行及參與埋屍等，迨至原審於92
      年4月3日之準備程序，被告呂學展要求與被告翁志明隔離
      訊問後，陳述稱擄人當日翁志明有一同將被害人載出去，
      被害人死亡後，2人共同將之棄屍云云，並於其後之各次
      準備期日均如此陳述，並謂以前不願說出翁志明亦有參與
      殺人、埋屍等情，係因為事情因呂學展而起，而與翁志明
      有約定要由呂學展1人扛起殺人、埋屍責任，翁志明並且
      將串供細節寫成一張紙給呂學展等語。經原審諭知被告2
      人分別於看守所，將各自及對方涉案細節詳細以書面方式
      記載並提出於原審，被告呂學展於答辯書上關於棄屍及如
      何與翁志明串供之細節記載（略以）：因為汽車玻璃是透
      明的，所以將被害人以棉被包裹，車行至海湖廢屋，下車
      後始發現被害人無呼吸，兩人驚慌之餘將被害人置於訓練
      場的草邊後馬上回中正二街，問翁志明被害人為何會死，
      翁志明答稱不知道；隔天翁志明來找呂學展，告以這件事
      因你而起，要求呂學展自己承擔下來，呂學展答應後，翁
      志明拿出1張紙要呂學展看熟，不懂再問他；紙條內容大
      約是《中途翁志明說不做，於是呂學展單獨1人載被害人
      去海湖廢屋放走，中途因被害人突然大叫，呂學展用棉被
      蓋住被害人的臉部，因而失手悶死被害人，呂學展到家後
      拿1,000元打發翁志明，並告知翁志明被害人已死，晚上
      呂學展獨自1人將被害人掩埋》等語（參見原審卷第二卷
      第86頁至87頁），經訊據翁志明答稱（略以）：從無寫紙
      條給呂學展，且因為小學混畢業，懂得字不多，不可能寫
      出完整的字條，看守所中所寫自白書係託獄中同學寫成等
      語。查經原審於審判期日裁定分離審判，被告呂學展以證
      人地位具結陳述其與翁志明如何致被害人死亡及棄屍、埋
      屍之細節謂（略以）：餵了安眠藥之後，我們2人想要把
      謝佩容載到海湖的廢屋去，再叫謝佩容的家人交出謝ＯＯ
      ，要謝ＯＯ還我500,000萬元本票，我跟翁志明先把謝佩
      容放到後座，讓她平躺在後座，到海湖之後翁志明要背謝
      佩容下車，就發現謝佩容不會動，我去摸她的鼻息，發現
      她沒有氣了，摸起來冷冷的，翁志明趕快將謝佩容背到廢
      屋二樓，我們兩個人就趕快回到中正二街的住處，因為怕
      被發現，我們不知道會發生這種事情，當天晚上11點多，
      我們又回到現場埋屍等語（參見原審92年5月25日審判筆
      錄）。惟證人呂學展經原審提醒所述與其先前自白與翁志
      明一同棄屍之自白書內容有異（參見原審卷第二卷第86頁
      ），證人始又改稱（略以）：我現在想想當初屍體不是放
      在空屋的2樓，我們應該是把車開到空屋後面的靶場，把
      她放在草叢邊，因為那邊是管制區沒有人會進出，我以前
      在該處當兵知道怎麼走才不會遇到人等語。證人復續稱（
      略以）：回到我住處約一個鐘頭後，翁志明就走了，到晚
      上7、8點他又自動回來，我說我們早晚會被發現，我提議
      要埋起來，然後就帶著先前本來打算殺謝ＯＯ所買的工具
      圓鍬、十字鎬，在半夜我跟翁志明再度回到現場，兩人就
      開始輪流在謝佩容陳屍處的旁邊挖埋屍的洞，屍體跟道路
      中間還隔了草叢，我本來要把她全身衣服脫光，因為她有
      穿制服會被認出身分，我將她的耳環、戒子拔下來，翁志
      明脫謝佩容的裙子、內褲、襪子，我在拿下的謝佩容的穿
      在耳洞上的耳環，我突然看到她的眼睛張開，那個眼神我
      看了會很害怕，我叫翁志明說她張開眼睛，這個時候翁志
      明正在脫裙子，我們兩人就立刻把謝佩容丟到坑洞，把土
      撥一撥，我就開車載翁志明返回桃園中正二街的家，凌晨
      2點多翁志明才從我家離開，他自己走的，我沒有載他。
      隔天下午5、6點翁志明又跑來我家找我，說此事因為我而
      起，他只是幫忙，如果出事要我自己擔下來，他口頭要求
      我只要供出他有把人一起擄回來就好，其他都是我自己做
      的，我也同意。翁志明來找我時候，就拿著他事先寫好內
      容的信紙，只有寫簡單幾個字「我只做到把人帶走」，講
      完他就自己離開了，中間我們就沒有聯絡等語（參見原審
      5月25日審判筆錄）。證人翁志明則結證稱（略以）：先
      前於警詢、偵查中所述關於被告呂學展部分均實在，並堅
      稱呂學展有說「我哥說人要把她殺了」等語，且針對證人
      呂學展之指述答辯稱（略以）：都是呂學展編的，我根本
      沒有跟他一起載謝佩容到海湖，我們2人將被害人帶到呂
      學展房間，就有分別將她上手銬、腳銬，呂學展扶著她把
      藥倒她嘴裡面，把謝佩容丟在床上，我們2人就到房間外
      面，我要求呂學展停止並放人，剛好聽到謝佩容的行動電
      話響，謝佩容在接電話，雖她的眼睛被矇住，但是不緊，
      可以看到我們，我們等她講完，呂學展就把她的電話拿走
      ，並問謝佩容是誰來電，她說是同學打來跟她要錢，呂學
      展就把她的電話關機，我們2人在她面前討論是不是要以
      她的手機寫簡訊給他的家人，因為我不會寫簡訊，我們看
      她還清醒可以接電話，所以呂學展又去灌她一包藥，接著
      用膠布貼著她的眼睛、嘴巴，呂學展說他要載謝佩容去他
      哥哥那邊，他抱不動，所以叫我幫他背下樓，我把棉被對
      折，將謝佩容放棉被內，她的鼻有露出來，呂學展走後，
      我就上樓等，因為呂學展把謝佩容身上的2,000元放在我
      這邊，約下午2、3點我醒來，發現他回來，我問他人呢，
      他說死了，我問他為何會死，他說他哥哥叫他把人殺了，
      他正好從浴室洗棉被套出來，我走進浴室裡看到浴室地都
      濕濕的，當初蓋謝佩容的棉被套濕濕晾在繩子上，裡面的
      棉被已經不在了，我從浴室出來後，他跟我要回那2,000
      元，我問他為何要洗被套，他說上面有血，並且告訴我此
      事他會處理，他陪我一起下樓，給我300元叫我先回去，
      我就回去租屋處，隔天我就去上班，過了2、3天正當我要
      搬回家住，呂學展來找我，問我是否有空，要找我去虎頭
      山喝酒，我正跟弟弟搬傢俱沒有答應他，他就自己離開，
      一直到警察來我家找我，我們都沒有聯絡等語（參見原審
      93年5月25日訊問筆錄）。經核被告等2人及以證人地位之
      陳述，足見翁志明所言自警詢、偵查至審判期間，就呂學
      展犯行部分之陳述，內容大致均符；而呂學展所言前後出
      入甚大，固然呂學展所提出係因與翁志明事先串供，所以
      未供出翁志明參與殺人、埋屍等行為之抗辯非不合理，惟
      查呂學展翻異其偵查中之前詞後，就翁志明參與之部分，
      所述細節仍有顯而易見不符之處，諸如棄屍處所之部分，
      先謂訓練場之草叢，後又謂在廢屋的二樓；翁志明交予的
      紙條部分，先謂記載有詳細串供陳述，復謂僅有簡單幾個
      字「我只做到把人帶走」等等。然此等細節關乎重大，且
      被告如親身經歷此等殺人棄屍之經過，自應永生難忘，更
      不能以經過時間久遠，已記憶不清所能解釋。再者，經原
      審詢以被告為何法院審理至中途始翻供，被告呂學展稱（
      略以）：本來說好我一個人扛，但自從翁志明向法官說出
      我想要殺他滅口之後，好像要讓人覺得我是一個殘忍的人
      ，我才決定說出翁志明參與的實情等語；益見其係為避免
      使法院認為其係殘忍之徒為其不利之裁判，始翻異前詞，
      再參與原審徵得被告2人同意，選任內政部刑事警察局為
      測謊鑑定機關，經該局以緊張高點法及區域比對法等鑑定
      方法，鑑定結果認被告翁志明對於「謝佩容死亡及掩埋時
      均不在場」之陳述，並無不實反應，有內政部刑事警察局
      測謊鑑驗結果通知書一件在卷足參，可為佐證而該鑑定報
      告雖屬審判上之書面陳述惟被告翁志明經原審訊問其意見
      而表示同意，於鑑定時亦簽下具結同意書，而內政部警政
      署有係專業鑑定機關，該局具專業鑑定人自無疑問；又查
      無證據證明測謊儀器受損或不良；且受測人為身心及意識
      正常之人，亦無證據證明其等在受測當日有不正常之身心
      狀態；此外，更無證據證明有外力干擾受測當日之情，參
      與最高法院92年台上字第3822號判決意旨所揭如機關之鑑
      定報告，形式上符合之基本程式要件，以及被告等2人及
      其辯護人於審判時對上開鑑定報告均表示無意見亦未提出
      異議，該鑑定報告自具有證據能力，足證被告翁志明所言
      為實在，被告呂學展所供翁志明亦有參與埋屍乙節，自難
      予採信。
    4.被告呂學展於本院審理中雖辯稱伊並無殺死謝佩容之意思
      ，亦未以棉被將其悶死，而係因棉被蓋住謝佩容之口鼻，
      致呼吸困難窒息死亡，伊發現謝佩容死後，一時心慌才先
      將棄置草叢中，然後在回家拿圓鍬、十字鎬回現場埋屍云
      云，惟查被告呂學一自警詢，偵查中及至原審審理中之91
      年11月22日止，均供承因謝佩容醒來發出叫聲才以棉被將
      之悶死等情，然被告呂學一於將被害人死後將屍體暫棄置
      草叢中後返回桃園市○○○街00號住處向翁志明稱其接受
      胞兄呂學一之建議已將謝佩容殺害等情，為被告呂學展所
      坦承，且被告翁志明自案發迄至本院審理中亦均為如此之
      供述，並於原審以證人地位結證在卷（見原審卷第26頁
      ），是被告呂學展於返回住處向翁志明告以依其胞兄呂學
      一之建議殺害謝佩容等情，堪認屬實，果被告呂學展未殺
      害被害人，於返回住處經翁志明質以如何處置被害人儘可
      向翁志明表明如何發現被害人死亡之情，焉有第一時間將
      殺害被害人之情告知翁志明，況參與共同被告翁志明於原
      審具結作證亦供稱棉被是伊蓋好，只蓋到鼻下等語（見原
      審卷第29頁），足見被告呂學展確實以棉被悶住被害人之
      口鼻致其無法呼吸而窒息死亡，堪認為真實，被告所為上
      開辯解，無非避重就輕之詞，自難採信。
    5.被告呂學展之辯護人固稱：被告呂學展在警詢中係由警員
      拿另被告翁志明之警詢筆錄予被告呂學展閱覽並唸出，且
      警詢筆錄係打字稿，顯然被告在警訊中之自白係基於警員
      之誘導訊問，無證據能力云云，惟本院依被告呂學展之聲
      請勘驗辯護人所質疑之錄影光碟第五片，從91年10月10日
      下午2時30分起播放至下午2時37分止，其中畫面，確有拿
      另一筆錄看，警員在旁邊用手邊指筆錄並邊唸，呂學展亦
      唸該筆錄：「我發現謝女雙手冒冷汗，又半個小時，呂學
      展來就說要將謝女載到新竹哥哥那裡，所以我就把謝女背
      下樓，至車上躺下後，用棉被蓋著，我要跟著前往，呂學
      展叫我不用一起去。」但從光碟片看不出警員拿給呂學展
      看、唸之筆錄是否翁志明之筆錄，及是否用打字製作或手
      寫稿，然經核上開被告呂學展所唸之筆錄與偵查卷第19頁
      背面之翁志明筆錄記載相符，經本院於94年8月16日下午2
      時30分在本院第六法庭勘驗屬實，並記載於筆錄可按，檢
      察官、被告等及其辯護人對於上開勘驗結果又均表示不爭
      執則被告呂學展辯護人所稱警員拿翁志明之警詢筆錄要被
      告呂學展看、唸固屬實在，然觀之被告呂學展之警詢筆錄
      ，並無記載與此完全相同之文字，且被告二人之警詢筆錄
      乃有諸多細節不符之處，其無相互抄閱之情至為明顯，而
      警員於詢問被告翁志明後再詢間被告呂學展時，將共同被
      告翁志明所供犯罪情節提示予被告呂學展，陳述意見，屬
      偵查犯罪之正當手段，難予遽指被告呂學展在警訊中之自
      白係出於警員誘導詢問之結果，且被告等及其辯護人對於
      被告之自白係出於任意性之自白復均不爭執，則被告呂學
      展所為以棉被悶死被害人後再予埋屍之自白，且又查與事
      實相符，自得採被告呂學展之犯罪證據。
    5.被告翁志明於被告呂學展殺害被害人返回住處後攜回用以
      悶死被害人之棉被並清洗被單時，質問呂學展何以清洗被
      單呂學展回以被單染有血跡，被告呂學展對以此回應翁志
      明固不爭執，然被告呂學展於案發後迄本院審理中均否認
      棉被有沾染血跡，並辯稱係因被害人死後脫糞便污及被單
      才洗的云云，據被告翁志明於偵查中供稱；那條被單吊在
      廁所裡面浴缸上面的鐵絲上，我沒有看到被單上有血跡，
      我上廁所還曾翻看過等情（見偵字第959號卷第300頁），
      足見被告翁志明係聽聞於被告呂學展，其並未親眼目睹被
      單染有血跡，況人於死亡後，各器官會失去其應有功能，
      則死後之脫糞便乃正常現象，且並無任何證據被害人係遭
      被告呂學展以利刃所刺殺死亡，致血液染及被單，則被告
      翁志明所言被單染有血跡屬傳聞證據，不能執為被告有以
      利刃殺死被害人之證據，則被告呂學展所供上情，尚符一
      般經驗法則，堪予採信，更足以佐證被告所為以棉被悶死
      被害人核與事實相符。
    6.被告等雖辯稱伊等擄走被害人謝佩容之目的僅在於向謝Ｏ
      Ｏ要回500,000元之本票而已，並無勒取其他錢財之意云
      云，惟查：
      (1)被告呂學展在警訊中供承「約在5月11日前二星期與他
        （指翁志明）前往預備綁架，但未達成時就告訴他，告
        訴他內容就是綁架謝女要錢，該他可以賺壹筆錢，可以
        用，他也同意的，所以才一起作案」，（見偵字第959
        號卷第15頁背面），於檢察官偵查中供稱：「本來是報
        復謝ＯＯ，後因找不到謝ＯＯ，所以我改為準備綁謝家
        的人要錢，因我前幾個月沒有工作」（偵同上卷第66頁
        正面），「隔天去找謝ＯＯ找不到他，所以才轉而針對
        他家人要錢」（見同上卷第301頁背面）各等語，於原
        審供稱：「一開始時很氣憤，滿腦子就是想殺謝ＯＯ，
        到處挖洞，到最後氣就比較消了，就想打回就好，到他
        家等不到他的人，就到他家門口去看沒有年輕男孩子穿
        的鞋子，我就知道他不住家裡，又因為我欠房租、牛肉
        錢、水電費，人家都打電話來催，變成喝酒，三、四個
        月沒有工作，覺得這些都是謝ＯＯ害的，他恐嚇我，我
        也要恐嚇回來，就在這時才變更原意，改要擄人勒贖」
        （見一審卷壹第36頁）、「後來綁架謝佩容是向他家要
        錢」（見同上卷第87頁）各等語，被告翁志明在警詢中
        供稱「他（指呂學展）告訴我要綁架他家人，然後勒贖
        財物，約90年4月告訴我」等語（見偵字第959號卷第19
        頁）於偵查中供稱：「我確有和呂學展共謀綁謝佩容準
        備向他家人勒贖」，「他（指呂學展）找我的，已找不
        到謝ＯＯ，他找我是要對他家中人，是要錢）」（見同
        上卷第262頁），各等語，嗣於原審亦稱「擄人勒贖部
        分我有參與」我跟謝佩容聊她家的事情，才跟呂學展說
        把她放掉，那時才取消勒贖的意圖」等語（見一審卷壹
        第46頁），又被告翁志明亦供承呂學展欲載走謝佩容前
        曾在謝佩容拿走2,000元並交予伊，於殺害謝佩容回到
        住處時，再將2,000取回，並拿300元交給伊，要伊回去
        等語，被告呂學展雖否認有自被害人身上取走2,000餘
        元，並交付300元予被告翁志明之情，惟據被告呂學展
        於警詢中供稱：「除謝女身上現金貳仟餘元，我和翁志
        明一人一半各拿壹仟餘元（正確數目已忘記）」（見偵
        字第959號卷第14頁），於偵查中亦為如此之供述（見
        同上卷第66頁、第305頁），雖二人所供分錢之數目有
        些差異，然2人所供自被害人身上取走現金並朋分則核
        相合，被告呂學展於審理中否認有自被害人身上取走
        現金顯無可採，則參酌上情，被告2人擄走被害人之目
        的，並非僅意取回在謝ＯＯ手上之500,00 0元本票，並
        兼向被害人之家人勒取錢財，其意圖勒贖而擄人之犯意
        ，已極明顯，被告2人上開所辯無非避重就輕之詞，無
        可採信，是被告等擄人勒贖之犯行足以認定。
      7.按以棉被用力摀住之口鼻足以使人無法呼吸而窒息死亡
        ，此為一般所知之事，被告呂學展無法諉為不知，被害
        人因被強灌三包安眠藥即昏睡，及至被害人醒來喊叫被
        告呂學展竟以棉被強力摀住被害人之口鼻，於被害人極
        力掙扎時猶不肯罷手，直至被害人因無法呼吸而窒息時
        始鬆手，其具有殺被害人之犯意已極明顯，被告呂學展
        等謂無殺人犯意顯係卸責之詞，不足採信，其殺人之犯
        行，堪予認定。
三、按行為後法律有變更者，適用裁判時之法律，但裁判前之法
    律有利於行為人者，適用最有利於行為人之法律，刑法第2
    條第1項定有明文，按被告等於行為後，懲治盜匪條例於91
    年1 月30日經總統公布廢止，同日刑法第348條第1項亦經總
    統公布修正，於同年2月1日生效，而廢止前之懲治盜匪條例
    第2條第1項第9款規定擄人勒贖罪法定刑為唯一死刑，與修
    正前刑法第348條第1項擄人勒贖而故意殺被害人係將擄人勒
    贖與殺人兩個獨立之罪名相結合成一新罪名，而加重其刑罰
    ，此種結合型態之犯罪，自較單一擄人勒贖之犯罪情節為重
    ，修正前之刑法第348條第1項之法定本刑亦為唯一死刑，依
    全部法優於一部法之原則，自應適用刑法第348條第1項處罰
    ，又刑法第348條第1項，經修正後之法定本刑為死刑或無期
    徒刑，則比較結果，自應適用較有利行為人之修正後之刑法
    第348條第1項處罰，又懲治盜匪條例之廢止與刑法第347條
    之修正亦係同時公布，該條例雖曰廢止，因廢止前後均有刑
    罰規定，仍屬刑法第2條第1項之行為後法律有變更，而非犯
    罪後法律已廢止其刑罰，自應就行為時有效之懲治盜匪條例
    第347條第2條第1項第9款與裁判時修正後之刑法第347條比
    較適用（最高法院91年台上字第1305號判決意旨參照），而
    修正後之刑法第347條第1項之法定本刑為死刑，無期徒刑或
    七年以上有期徒刑，經比較結果，應適用較有利於行為人之
    修正後之刑法第347條第1項處罰。
四、核被告等2人就被害人謝ＯＯ部分係犯刑法第271條第3項之
    預備殺人罪，此部分被告2人間具有犯意之聯絡及行為之分
    擔，皆為共同正犯，被告翁志明就被害人謝佩容部分係犯修
    正後刑法第347條第1項之意圖勒贖而擄人罪，被告呂學展就
    被害人謝佩容部分，係犯修正後刑法第348條第1項意圖勒贖
    而擄人而故意殺人罪，被告2人就意圖勒贖而擄人部分，具
    有犯意聯絡及行為之分擔為共同正犯，至於殺被害人部分為
    被告呂學展單獨基於個人犯意之決定，並不在被告2人原擄
    人勒贖犯意聯絡之範圍，此部分應由被告呂學展單獨負刑責
    ，被告翁志明自無庸就殺人部分負責，併予敘明。被告2人
    所犯預備殺人罪與上開所犯意圖勒贖而擄人罪（被告翁志明
    部分）及意圖勒贖而擄人而故意殺人罪（被告呂學展部分）
    ，係分別起意，且犯罪構成要件均不相同，應分論併罰。
五、原審就被告2人所犯預備殺人罪依刑法第28條、第271條第3
    項，並審酌呂學展年輕識淺，僅因前述被害人謝ＯＯ之糾葛
    而起殺意，被告翁志明與呂學展結識未深，竟共同參與預備
    殺人之行為，以及被告等2人就此部分於偵審中均坦承其犯
    行之態度等一切情狀，依檢察官之求刑就倡議者即被告呂學
    展量處有期徒刑壹年，就附和之被告翁志明量處有期徒刑拾
    月，其認事用法及量刑均屬妥適，被告等2人就預備殺人部
    分指摘原判決量刑過重提起上訴為無理由，此部分之上訴均
    應予駁回。至於原審就被告呂學展所犯意圖勒贖而擄而故意
    殺人及被告翁志明意圖勒贖而擄人部分為論罪科刑，固非無
    見；惟查(一)被告2人於共同謀議被害人謝ＯＯ未能達成著手
    殺人計劃後，係由被告呂學展提議擄謝ＯＯ之家人藉以勒贖
    取款，經告知翁志明表示同意後行之，已如前述，原判決認
    係由被告翁志明提議，呂學展應允，核與事實不符。
    (2)被告2人於擄走被害人謝佩容至呂學展至桃園市○○0街00
    號住處時，雖被告呂學展於警詢及原審偵查中供稱係由翁志
    明將謝佩容背至2樓，然被告翁志明自案發後均始終供稱係
    由被告呂學展背上2樓，然被告呂學展於本院審理時已供稱
    係由其背上2樓，後由翁志明背下樓，所稱已與翁志明所供
    相合，自應以被告呂學展背被害人上2樓為真實原審認係
    由被告翁志明背上2樓，亦與事實不符。(三)被告翁志明固供
    稱伊決定將被害人謝佩容釋放，被告呂學展說要將被害人載
    去找其兄呂學一，於殺害被害人返回住處，告訴伊，其兄呂
    學一要其將被害人殺害等情，被告呂學展固不否認曾告訴翁
    志明上開情事，然被告呂學展於案發後均否認有載被害人去
    找其兄呂學一，以及其兄有告訴伊將被害人殺死，並稱殺人
    及埋屍均由其1人單獨所為，係於殺被害人之後，曾將情告
    訴其兄等語，而證人呂學一於原審作證時否認有教唆呂學展
    將被害人殺害之情，至於事後呂學展向其告知將被害人殺害
    ，則稱已記憶不清（見一審卷貳第65至71頁），而被告翁志
    明並未參與殺人及埋屍之行為，更未親聞呂學一有教唆呂學
    展殺被害人，其所供上開聽聞於呂學展之詞屬傳聞證據，又
    無查任何證據足資證明被告呂學展有載被害人去找其兄呂學
    一以及呂學一教唆呂學展殺害人之事實，被告翁志明所為上
    開供述之傳聞證據自無證據能力，又證人蘇明諭於原審結稱
    稱（略以）：現場大約挖掘到100公分深時發現屍骨，現場
    土質乾乾的，有石頭混雜其中，還有一些垃圾，以人力挖掘
    可以挖這麼深，但是應該要挖很久。如果要挖出一個人大小
    的洞，又這麼深，以人力大約要二、三小時。我們無法判斷
    埋屍洞的寬度，但我們怪手挖的範圍大約直徑三公尺、深一
    百公分的洞。埋屍處所旁沒辦法停車，車子只能停在路旁，
    埋屍處是在斜坡上，車子無法到達，必須下車步行十公尺左
    右始能到達。一個人拖著屍體是有可能走到，但要花一段時
    間等語（一審卷貳第278至281頁）。此證人陳述時，被告等
    二人均在場予其等質問之機會，並且均表示不爭執。參以被
    告呂學展於案發時年近25歲，屬年輕力壯之青年，且於擄被
    害人回其住處猶能將被害人背上二樓，依情其於殺被害人後
    憑一己之力，將屍體抬至10餘公尺外之埋屍地點再予挖坑埋
    屍應無問題，原審認被告呂學展無法憑其一人抬屍十餘公尺
    及挖坑，並參與共同被告翁志明所為上開之供述，認被告呂
    學展之兄呂學一有參與埋屍純屬推測，既乏直接證據證明呂
    學一有參與埋屍，自應認被告呂學展所供僅由其一人埋屍為
    真實，原判決認呂學一亦參與埋屍尚乏依據, 綜上所述被告
    等否認擄人僅為取回500,000元之本票非在意圖勒贖以及被
    告呂學展否認有殺人之故意提起上訴及檢察官上訴意旨指原
    判決對被告等量刑過輕雖均無理由，惟原判決關於被告翁志
    明所犯意圖勒贖而擄人及被告呂學展所犯意圖勒贖而擄人而
    故意殺人部分既有上述可議之處，自應由本院將原判決關於
    上述部分暨所定之執行刑予以撤銷改判。本院審酌被告呂學
    展僅因與被害人之弟謝ＯＯ間之糾葛，即生擄人勒贖犯意且
    邀被告翁志明參與；而予被告翁志明提議中止勒贖將被害人
    釋放，非但未即將被害人釋放而將之載往偏僻之處予以殺害
    並予埋屍滅跡，其手段固屬殘忍，然被告呂學展除於89年間
    曾因酒醉駕駛經法院判處罰金外尚無其他前科，有被告全國
    前案紀錄在卷可按，顯見其平日並非作姦犯科危害社會之徒
    ，再參與被告呂學展於案發後已坦承犯行並引導承辦員警挖
    出被害人之遺體，益見其已具悔悟之念，雖於本院審理再為
    否認有故意殺人之意，純屬基於被告之立場冀圖能再獲輕判
    ，乃人情之常，要難遽此認其對整個案件之發生毫無悔意，
    本院認尚無予以與世隔絕處以死刑之必要，仍處無期徒刑，
    並依法宣告褫奪公權終身，已足昭戒，另審酌被告翁志明
    並非倡議者，其僅係受被告呂學展之邀，而罹重典，加以其
    中途提議放棄勒贖並要呂學展釋放被害人，顯見其中途已知
    悔意，僅因未即時阻止呂學展將被害人載走，致釀成悲劇，
    再參與案發後已坦承犯行並表悔悟，本院認仍依檢察官之求
    刑，處有期徒刑12年，並就被告2人上開上訴駁回及撤銷改
    判所處並分別定其應執行刑如主文。至於扣案之手銬、十字
    鎬等均非被告犯本案之物，犯本案之物已遭丟棄，已據被告
    呂學展供明在卷，爰不予宣告沒收，併予敘明。
據上論斷，應依刑事訴訟法第368條、第369條第1項前段、第364
條、第299條第1項前段，刑法第2條第1項前段、第28條、第347
條第1項、第348條第1項、第37條第1項、第51條第4款、第5款，
判決如主文。
本案經檢察官張啟彬到庭執行職務。
中    華    民    國    94    年    9     月    21    日
                  刑事第六庭  審判長法  官 許 國 宏
                                    法  官 洪 光 燦
                                    法  官 林 銓 正
以上正本證明與原本無異。
預備殺人部分不得上訴。
其他部分如不服本判決，應於收受送達後十日內向本院提出上訴
書狀，其未敘述上訴之理由者並得於提起上訴後十日內向本院補
提理由書（均須按他造當事人之人數附繕本）。
                                    書記官 鄒 賢 英
中    華    民    國    94    年    9     月    23    日
附錄：本案論罪科刑法條全文
中華民國刑法第271條
殺人者，處死刑、無期徒刑或十年以上有期徒刑。
前項之未遂犯罰之。
預備犯第 1 項之罪者，處二年以下有期徒刑。
中華民國刑法第347條
意圖勒贖而擄人者，處死刑、無期徒刑或七年以上有期徒刑。
因而致人於死者，處死刑、無期徒刑或十二年以上有期徒刑；致
重傷者，處死刑、無期徒刑或十年以上有期徒刑。
第 1 項之未遂犯罰之。
預備犯第 1 項之罪者，處二年以下有期徒刑。
犯第 1 項之罪，未經取贖而釋放被害人者，減輕其刑；取贖後而
釋放被害人者，得減輕其刑。
中華民國刑法第348條
犯前條第 1 項之罪而故意殺人者，處死刑或無期徒刑。